【裁判字號】    98,上易,562
【裁判日期】    980819
【裁判案由】    恐嚇取財
【裁判全文】
臺灣高等法院臺南分院刑事判決
上  訴  人
即  被  告  乙○○
                    現於臺灣高雄戒治所戒治中
上列上訴人即被告因恐嚇取財案件，不服臺灣臺南地方法院97年
度易字第2126號中華民國98年6月11日第一審判決（起訴案號：
臺灣臺南地方法院檢察署97年度偵字第11371號），及移送原審
併辦（97年度偵字第13663），提起上訴，本院判決如下：
    主      文
上訴駁回。
    事      實
一、乙○○明知若將行動電話門號提供他人使用，將可能遭不法
    之徒利用作為犯罪工具，猶基於幫助詐欺取財及幫助恐嚇取
    財之不確定故意，於民國 (下同)九十七年四月二十日左右
    ，在不詳地點，將其不知情之母親林陳秀花向台灣大哥大電
    信股份有限公司（下稱台哥大公司）申請之0000000000號行
    動電話門號預付卡，以及其向台哥大公司申請的0000000000
    號行動電話門號預付卡，以新臺幣（下同）一千元代價出售
    予真實姓名不詳，綽號「阿川」之成年男子。嗣該犯罪集團
    所屬成員，乃(一)於九十七年三月二十五日，以乙○○提供之
    0000000000號門號，並假冒甲○○親戚名義，打電話佯稱要
    借款，致甲○○誤信為真，於翌日（即九十七年三月二十六
    日）十時許，匯款五十萬元至蘇永欽（另由檢察官偵辦）所
    提供之臺灣土地銀行路竹分行000000000000號帳戶內。(二)又
    於九十七年四月二十三日以上開0000000000門號撥打電話給
    丙○○，向丙○○恫稱：鴿子在其等手上，須匯款才將鴿子
    放行等語，致丙○○心生畏怖，依指示於九十七年四月二十
    三日匯款一千五百元至黃昆松 (業經臺灣臺南地方法院判處
    有期徒刑四月確定)所開設之新化郵局帳戶 (按黃昆松於九
    十七年四月二十三日前某日，將其所有之臺灣郵政股份有限
    公司新化郵局帳號0000000號存摺、提款卡、密碼等，以不
    詳之代價提供予上開同一犯罪集團成員使用)。嗣經甲○○
    及丙○○報警，始循線查獲上情。
二、案經臺南市警察局第六分局報告臺灣臺南地方法院檢察署檢
    察官偵查起訴暨移送併辦。
    理      由
壹、程序方面：
    本件上訴人即被告所犯為死刑、無期徒刑、最輕本刑為三年
    以上有期徒刑以外之罪，被告於本院審理中就被訴事實為有
    罪之陳述，經本院審判長告知簡式審判程序之旨，並聽取公
    訴人、被告之意見後，合議庭認為適宜，依刑事訴訟法第二
    百七十三條之一第一項規定，裁定進行簡式審判程序，則有
    關本件證據調查，不受刑事訴訟法第一百五十九條第一項、
    第一百六十一條之二、第一百六十一條之三、第一百六十三
    條之一及第一百六十四條至第一百七十條規定之限制，先此
    敘明。
貳、實體方面：
一、上開犯罪事實業據被告乙○○於原審及本院審理中自白，並
    有被害人甲○○、丙○○於警局指訴、被害人甲○○、丙○○之匯款單據、門號0000000000號基本資料及門號00000000
    00號預付卡申請書、門號0000000000號通聯紀錄、蘇永欽所
    有之臺灣土地銀行路竹分行000000000000號帳戶交易明細足
    稽，本院經核被告之自白與事實相符，自可採為證據，其罪
    證明確，犯行堪以認定。
二、核被告乙○○所為，係犯刑法第三十條第一項、第三百三十
    九條第一項幫助詐欺取財罪，及同法第三十條第一項、第三
    百四十六條第一項之幫助恐嚇取財罪；被告乙○○以一幫助
    行為，提供上開二門號供非法之徒行騙及恐嚇之用，係一行
    為觸犯二罪名，應依想像競合犯規定，從重論以幫助恐嚇取
    財罪。被告乙○○幫助他人犯罪，為從犯，應依刑法第三十
    條第二項規定，按正犯之刑減輕之。併案意旨所認被告乙○○提供之0000000000門號幫助詐欺取財部分，與起訴書所認
    被告乙○○提供之0000000000號門號幫助恐嚇取財部分，有
    想像競合犯關係，屬裁判上一罪，本院自得一併審理。
三、原審就被告乙○○部分適用刑法第三十條第一項、第二項、
    第三百三十九條第一項、第三百四十六條第一項、第五十五
    條、第四十一條第一項前段，刑法施行法第一條之一之規定
    ，並審酌被告乙○○將電話門號提供予不法之徒使用，不僅
    阻礙警方查緝，助長詐騙及恐嚇行為日益猖獗，且使被害人
    甲○○損失五十萬元、丙○○損失一千五百元，被告乙○○
    迄今未為任何賠償，於審理中已坦認犯行等一切情狀，爰對
    被告乙○○量處有期徒刑六月，並諭知易科罰金之折算標準
    等情。本院經核其認事用法，均無不當，量刑亦稱妥適。被
    告乙○○上訴意旨，認原審量刑過重云云，為無理由，應予
    駁回。
據上論結，應依刑事訴訟法第368條，判決如主文。
本案經檢察官李傳來到庭執行職務。
中    華    民    國    98    年    8     月    19    日
                  刑事第五庭    審判長法  官  楊明章
                                      法  官  戴勝利
                                      法  官  顏基典
以上正本證明與原本無異。
不得上訴。
                                      書記官  呂嘉文
中    華    民    國    98    年    8     月    19    日
【附錄】本判決論罪科刑法條：
附錄本案論罪科刑法條全文
中華民國刑法第346條：
（單純恐嚇罪）
意圖為自己或第三人不法之所有，以恐嚇使人將本人或第三人之
物交付者，處6月以上5年以下有期徒刑，得併科1千元以下罰金
。
以前項方法得財產上不法之利益，或使第三人得之者，亦同。
前二項之未遂犯罰之。


司法院資訊處製作；財團法人民間司法改革基金會備份。
